【裁判字號】    99,審訴,4090
【裁判日期】    991230
【裁判案由】    毒品危害防制條例
【裁判全文】
臺灣高雄地方法院刑事判決            99年度審訴字第4090號
公  訴  人  臺灣高雄地方法院檢察署檢察官
被      告  林秋英
上列被告因毒品危害防制條例案件，經檢察官提起公訴（99年度
毒偵字第32764 號），被告於準備程序進行中就被訴事實為有罪
之陳述，經本院告知簡式審判程序之旨，並聽取被告與公訴人之
意見後，裁定依簡式審判程序審理，判決如下：
    主  文
林秋英施用第一級毒品，處有期徒刑柒月，扣案之第一級毒品海
洛因貳包（含包裝袋，驗後淨重合計共零點壹玖伍公克），均沒
收銷燬之。
    事  實
一、林秋英前於民國95年間，因施用毒品案件，經本院以95年度
    毒聲字第330 號裁定裁定送觀察、勒戒後，認無繼續施用毒
    品之傾向，於95年5 月9 日執行完畢釋放出所。詎林秋英仍
    未戒絕毒癮，於上揭觀察勒戒執行完畢釋放後5 年內，復基
    於施用第一級毒品海洛因之犯意，於99年8 月21日13時30分
    許，在高雄市○○路某咖啡店廁所內，以將第一級毒品海洛
    因摻入香菸內，再點燃吸食其煙霧之方式施用第一級毒品海
    洛因1 次。嗣於99年8 月22日16時15分許，在高雄市三民區
    ○○○路316 巷186 號前，因形跡可疑為警盤查，當場扣得
    其上開施用第一級毒品所剩之海洛因2 包（驗後淨重合計共
    0.195 公克），經採其尿液送驗後，檢驗結果呈可待因、嗎
    啡陽性反應，始確認上情。
二、案經高雄市政府警察局新興分局移送臺灣高雄地方法院檢察
    署檢察官偵查起訴。
    理  由
一、本件被告林秋英所犯係死刑、無期徒刑、最輕本刑為3 年以
    上有期徒刑以外之罪，其於準備程序進行中，就被訴事實為
    有罪之陳述，經受命法官告知簡式審判程序之旨，並聽取當
    事人之意見後，本院合議庭認無不得或不宜改依簡式審判程
    序進行之情形，爰依刑事訴訟法第273 條之1 第1 項規定，
    裁定本件由受命法官獨任進行簡式審判程序。又本件卷內之
    證據資料，依同法第273 條之2 規定，不受同法第159 條第
    1 項關於傳聞法則規定之限制，依法均有證據能力，合先敘
    明。
二、上揭事實，業據被告於本院審理中坦承不諱，並有高雄市政
    府警察局新興分局扣押筆錄（警卷第3 頁）、高雄市政府警
    察局新興分局扣押物品目錄表（警卷第4 頁）、高雄市政府
    警察局新興分局偵辦毒品案件嫌疑人尿液採證代碼對照表（
    尿液編號：A99566）（警卷第9 頁）、濫用藥物尿液檢體監
    管記錄表（檢體編號：A99566）（警卷第10至11頁）、高雄
    市立凱旋醫院99年10月3 日濫用藥物尿液檢驗報告（檢體編
    號：A99566）（偵卷第22頁）等證據在卷可稽。而扣案毒品
    2 包（驗後淨重合計共0.195 公克），經送驗後，結果確實
    均含有第一級毒品海洛因之成分，此亦有本院卷附高雄市立
    凱旋醫院濫用藥物成品檢驗鑑定書1 紙可按，足認被告前開
    任意性之自白與事實相符，得作為被告有罪之證據。又被告
    前因施用毒品案件，經本院以95年度毒聲字第330 號裁定裁
    定送觀察、勒戒後，認無繼續施用毒品之傾向，於95年5 月
    9 日執行完畢釋放出所乙情，有臺灣高等法院被告前案紀錄
    表1 份附卷可按，其於前案觀察、勒戒執行完畢後，5 年內
    再犯本件施用毒品罪之事實，事證明確，應予依法論科。
三、核被告所為，係犯毒品危害防制條例第10條第1 項之施用第
    一級毒品罪。被告為施用而持有第一級毒品之低度行為，為
    施用第一級毒品之高度行為所吸收，不另論罪。爰審酌被告
    前因施用毒品案件，經觀察、勒戒後，竟再為本件犯行，足
    見其惡習非淺，且戒絕毒癮之意志不堅，未能體悟施用毒品
    對自己、家人造成之傷害及社會之負擔，自屬可議；參以被
    告犯後坦承犯行，並向警方提供販賣毒品給其之人之車牌與
    手機號碼等態度，且施用毒品本質上係屬戕害自身健康之行
    為，尚未直接危害他人，反社會性程度應屬較低，及其除曾
    受上開觀察、勒戒處分外，尚未曾因施用毒品經法院判決科
    刑，有上開被告前案紀錄表可參；復考量被告之智識程度為
    國中畢業，現從事家庭看護，每月收入約新臺幣1 萬元等一
    切情狀，量處如主文所示之刑，以資懲儆。至扣案第一級毒
    品海洛因2 包（驗後淨重合計共0.195 公克），業經高雄市
    立凱旋醫院鑑驗係屬第一級毒品海洛因無訛，已如前述，而
    包裝袋與其上殘留之毒品，均已難以分析剝離，俱應依毒品
    危害防制條例第18條第1 項前段規定，不問屬於犯人與否，
    併宣告沒收銷燬之，至於送鑑耗損之海洛因粉末，既已滅失
    ，自無庸再予宣告沒收銷燬之必要。末查，被告雖於本院審
    理中另供稱有提供毒品來源給警方，惟經本院分向高雄市政
    府警察局新興分局、左營分局詢問後，結果警方均尚未因被
    告之供述而查獲其他正犯或共犯，有本院公務電話記錄2 紙
    存卷可按，是被告自無從依毒品危害防制條例第17條第1 項
    之規定，減輕或免除其刑，惟本院已將被告所為列作犯後態
    度，供為量刑參考如前，附此敘明。
據上論斷，應依刑事訴訟法第273 條之1 第1 項、第284 條之1
、第299 條第1 項前段，毒品危害防制條例第10條第1 項、第18
條第1項，判決如主文。
本案經檢察官王清海到庭執行職務。
中    華    民    國    99    年    12    月    30    日
                  刑事第十庭    法  官  林裕凱
以上正本證明與原本無異。
如不服本判決應於收受判決後10日內向本院提出上訴書狀，並應
敘述具體理由。其未敘述上訴理由者，應於上訴期間屆滿後20日
內向本院補提理由書(均須按他造當事人之人數附繕本)「切勿逕
送上級法院」。
中    華    民    國    99    年    12    月    30    日
                                書記官  黃振祐
附錄所犯法條
毒品危害防制條例第10條
施用第一級毒品者，處 6 月以上 5 年以下有期徒刑。
施用第二級毒品者，處 3 年以下有期徒刑。

司法院資訊處製作；財團法人民間司法改革基金會備份。
